臺灣新竹地方法院刑事判決
110年度交訴字第109號
公  訴  人  臺灣新竹地方檢察署檢察官
被      告  孔令勲



上列被告因公共危險等案件，經檢察官提起公訴（110年度偵字
第5897號、第10776號），於本院準備程序進行中，被告就被訴
事實為有罪之陳述，經合議庭裁定由受命法官獨任進行簡式審判
程序，判決如下：
    主      文
孔令勲犯妨害公眾往來安全罪，處有期徒刑參月，如易科罰金，
以新臺幣壹仟元折算壹日。又犯肇事致人傷害逃逸罪，處有期徒
刑陸月，如易科罰金，以新臺幣壹仟元折算壹日。應執行有期徒
刑柒月，如易科罰金，以新臺幣壹仟元折算壹日。
    事實及理由
一、本件犯罪事實及證據除引用檢察官起訴書之記載（如附件）
    外。另補充如下：
　㈠事實部分：
　　1.起訴書犯罪事實欄一、第3行至第4行「…，孔令勲不服取 
      締竟加速逃逸，高速繞行安全島數圈，…」應予補充更正
      為「…，孔令勲不服取締，竟基於妨害公眾往來安全之犯
      意，加速逃逸並高速繞行安全島數圈，…」。
　　2.起訴書犯罪事實欄一、第13行「未停留現場救護傷者及報
      警處理，…」應予補充更正為「未予以即時救護傷者或停
      留現場等候警方處理，反而基於肇事逃逸之犯意，…」。
　㈡證據部分：應增列「偵查報告、車號查詢汽車車籍列印資料
    、被告孔令勲於本院準備程序及審理時之自白（見110偵589
    7卷第6頁、第28頁，本院卷第94頁至第95頁、第99頁）」。
二、新舊法比較：　
　　查被告孔令勲行為後，刑法第185條之4業於民國110年5月21
    日修正，並於同年月30日公布生效，於修正前規定「駕駛動
    力交通工具肇事，致人死傷而逃逸者，處一年以上七年以下
    有期徒刑」，嗣修正為「駕駛動力交通工具發生交通事故，
    致人傷害而逃逸者，處六月以上五年以下有期徒刑；致人於
    死或重傷而逃逸者，處一年以上七年以下有期徒刑。犯前項
    之罪，駕駛人於發生交通事故致人死傷係無過失者，減輕或
    免除其刑」。經新舊法比較，修正後除對於肇事乙詞認定其
    意為發生交通事故外，對於行為人逃逸前所致事故之他方受
    有傷害者，則區分為傷害、重傷害或致人於死情形而分別其
    法定刑，並以行為人對於事故發生之過失責任，定其減輕或
    免除其刑要件。以本件被告所為，其於起訴書犯罪事實欄
    所載時、地駕駛上開自用小客車，本應注意汽車行駛時，駕
    駛人應注意車前狀況，並隨時採取必要之安全措施，而當時
    情形，並無不能注意之情形，其竟疏未注意及此，肇致被害
    人張基業受有如起訴書所載之傷害，被告對於本案事故之發
    生自有過失；另被害人所受傷勢如附件起訴書犯罪事實欄所
    載，顯非屬受有重傷情形，則現行新法規定對被告顯較有利
    ，而應適用被告行為後之法律。
三、論罪科刑：
　㈠按刑法第185條第1項妨害公眾往來安全罪，係採具體危險說
    ，祇須損壞、壅塞之行為，造成公眾往來危險之狀態為已足
    ，不以全部損壞、壅塞或發生實害為必要。所謂「致生往來
    之危險」，乃指損壞、壅塞陸路等公眾往來之設備，或以他
    法所為結果，致使人、車不能或難予往來通行，如必欲通行
    ，將使人、車可能發生危險之狀態存在，自成立本罪（最高
    法院107年度台上字第4928號判決意旨參照）。查被告於起
    訴書犯罪事實欄一、所載時、地，駕駛車輛為警欄查，竟不
    服取締竟加速逃逸，高速繞行安全島數圈，致使人、車不能
    或難予往來通行，如必欲通行，將使人、車可能發生危險，
    以此方式造成公眾往來危險之狀態（本案更於行駛過程中擦
    撞被害人所駕機車把手、車身），致生公眾往來危險甚明。
    是核被告所為，係犯刑法第185條第1項之妨害公眾往來安全
    罪及俢正後刑法第185條之4第1項前段之肇事致人傷害逃逸
    罪。起訴書就肇事逃逸部分，雖引用修正前刑法第185條之4
    ，容有誤會，惟此業據公訴檢察官當庭更正起訴法條（見本
    院卷第94頁），附此敘明 。又被告就上開妨害公眾往來安
    全部分，係基於同一妨害公眾往來安全之犯意，於密接之時
    間、地點，先後實行高速繞行安全島數圈之行為，各行為之
    獨立性極為薄弱，且係侵害同一法益，依一般社會健全觀念
    ，在時間差距上難以強行分開，應視為數個舉動之接續施行
    ，合為包括之一行為予以評價，屬接續犯，應僅論以一罪。
    被告所犯上開2犯行間，犯意各別，行為互殊，應予分論併
    罰。
　㈡爰以行為人之責任為基礎，審酌不顧公眾往來安全，竟在平
    日下班尖峰時間，在道路上違規高速繞行安全島數圈，致生
    通行車輛及行人往來之危險，罔顧其他用路人車安全，所為
    應予非難，且於肇事後見被害人張基業受傷後，竟未停止其
    危險駕駛之行為，留置肇事現場即時救護被害人並等候警方
    處理，擅自逃離肇事現場，足見其法紀觀念薄弱，亦輕忽道
    路交通安全及用路人之生命、身體及財產安全，行為可議；
    惟念其犯罪後已坦承犯行，且被害人所受傷害非重，亦未提
    出告訴，有不起訴處分書在卷可佐（見110偵5897卷第65頁
    至第66頁），足見被害人不追究被告之責任等情，兼衡被告
    自陳高中肄業之智識程度、暨其犯罪動機、目的、手段、情
    節、所生危害、被害人所受傷程度非重，已如前述，另衡及
    被告目前從事農產運輸業，月收入新臺幣（下同）4萬2,000
    元，尚有懷孕的妻子及一名幼子待其扶養之生活狀況（見本
    院卷第99頁）等一切情狀，分別量處如主文所示之刑，暨定
    其應執行刑並均諭知易科罰金之折算標準，以資懲儆。
據上論斷，應依刑事訴訟法第273條之1第1項、第299條第1項前
段、第310條之2、第454條第2項，判決如主文。
本案經檢察官洪期榮提起公訴，並經檢察官孫立婷到庭執行職務
。
中    華    民    國   111    年    6     月    23    日
                  刑事第五庭  法  官  華澹寧
以上正本證明與原本無異。　　　　　　　　　
如不服本判決應於收受送達後20日內向本院提出上訴書狀，並應
敘述具體理由；其未敘述上訴理由者，應於上訴期間屆滿後20日
內向本院補提理由書（均須按他造當事人之人數附繕本）「切勿
逕送上級法院」。告訴人或被害人如對於本判決不服者，應具備
理由請求檢察官上訴，其上訴期間之計算係以檢察官收受判決正
本之日期為準。
中    華    民    國   111    年    6     月    23    日
                              書記官  吳羽君
附錄本案論罪科刑法條全文：
刑法第185條
損壞或壅塞陸路、水路、橋樑或其他公眾往來之設備或以他法
致生往來之危險者，處5年以下有期徒刑、拘役或1萬5千元以下
罰金。 
刑法第185條之4第1項
駕駛動力交通工具發生交通事故，致人傷害而逃逸者，處六月以
上五年以下有期徒刑；致人於死或重傷而逃逸者，處一年以上七
年以下有期徒刑。
（附件）
臺灣新竹地方檢察署檢察官起訴書　　
                                    110年度偵字第5897號
                                    110年度偵字第10776號
　　被　　　告　
上列被告因公共危險等案件，已經偵查終結，認應該提起公訴，
茲將犯罪事實及證據並所犯法條分敘如下：
　　犯罪事實
一、孔令勲於民國（下同）110年1月5日17時45分許，駕駛車牌
    號碼0000-00號自小客車，行經新竹市○○路○段000號前，因
    車輛排氣管噪音太大聲為警欄查，孔令勲不服取締竟加速逃
    逸，高速繞行安全島數圈，致使人、車不能或難予往來通行
    ，如必欲通行，將使人、車可能發生危險，以此方式造成公
    眾往來危險之狀態。孔令勳再沿新竹市中華路四段由北往南
    方向行駛，於行經中華路四段568號前，見前方號誌變為紅
    燈，且警員陸續接近之際，為了逃離現場，竟高速倒車，致
    不慎衝撞後方張基業所騎乘之車號000-0000號機車，致張基
    業受有左腳擦挫傷（傷害部分未提告訴），機車前右把手扭
    曲、右側踏板斷裂，均致不堪使用（毀損部分另為不起訴處
    分）。孔令勲得知張基業受傷後，見前方號誌變綠燈，竟未
    停留現場救護傷者及報警處理，逕行駕車離去而逃逸。
二、案經新竹市警察局第三分局移送偵辦。
　　證據並所犯法條
一、訊據被告孔令勲自白認罪，經核與被害人張基業供述情節相
    符，並有現場監視器翻拍相片、道路交通事故現場圖、道路
    交通事故談話紀錄表、道路交通事故調查報告表㈠㈡、被害人
    張基業受傷相片、車損相片、估價單、本署檢察官勘驗筆錄
    等證物在卷可稽，事證明確，被告犯行可認定。。
二、核被告所為，涉犯刑法第185條第1項公共危險罪嫌、同法第
    185條之4肇事逃逸罪嫌。
三、依刑事訴訟法第251條第1項提起公訴。
　  此　致
臺灣新竹地方法院
中　　華　　民　　國　 110　　年　　9 　　月　　30　　日
　　　　　　　　　　　　　　　檢　察　官   洪期榮
本件證明與原本無異
中　　華　　民　　國　 110　　年　　10　　月　　18　　日
　　　　　　　　　　　　　　　書　記　官   嚴瑜道